臺灣臺南地方法院刑事判決　　　　　　　　　　　　　九十年度易字第二四三九號
　　公　訴　人　臺灣台南地方法院檢察署檢察官
　　被　　　告　乙○○
右列被告因竊盜等案件，經檢察官提起公訴 (九十年度偵緝字第五０八號)，本院判
決如左：
    主  文
乙○○竊盜，累犯，處有期徒刑壹年。
    事  實
一、乙○○曾於民國八十六年間，因竊盜案件，經本院判處有期徒刑八月，緩刑三年
    確定，復於八十七年間，因竊盜案件，經本院判處有期徒刑八月，並經台灣高等
    法院台南分院判決上訴駁回而確定，又經撤銷前開緩刑，二罪接續執行，甫於八
    十九年五月三十一日執行完畢，猶不知悔改，竟基於意圖為自己不法之所有，於
    九十年六月一日中午十二時四十五分許，在台南縣新市鄉大社村八號前，趁冠德
    實業股份有限公司所有之Ｃ八─四八四八號自用小貨車鑰匙未取下之際，竊取該
    自用小貨車得手，且明知其因飲用酒類，已達不能安全駕駛動力交通工具之程度
    ，仍駕駛該小貨車，旋於同日中午十二時五十分許，在台南縣新市鄉○○村○○
    ○○○道路上翻覆，並為警當場查獲，經測得其呼氣所含酒精濃度為每公升一．
    二八毫克。
二、案經台南縣警察局善化分局報請台灣台南地方法院檢察署檢察官偵查起訴。
    理  由
一、右揭酒後駕車並翻覆之事實，業據被告乙○○於偵查及本院審理中供認不諱，而
    被告確曾於上開時地駕車翻覆受傷等情，亦有行政院衛生署台南醫院診斷證明書
    在卷可稽，足見上開情節洵屬有據。按汽車駕駛人飲酒後其吐氣所含酒精濃度超
    過每公升０‧二五毫克以上者，不得駕駛，道路交通安全規則第一百十四條第二
    款定有明文，而衡情一般人飲酒之後其眼睛機能、身體反應所需時間功能均較低
    於一般未飲酒之人，則被告於肇事後當時吐氣所含酒精濃度既已高達每公升一．
    二八毫克，有酒精測試報告一紙在卷可稽，再依被告於酒後駕車，確已因駕車失
    控翻覆一節，綜合判斷，足徵被告服用酒類後已失去自我控制能力而不能安全駕
    駛，殆無疑義。故被告自白核與事實相符，事證明確，公共危險犯行堪以認定。
二、訊據被告固坦承有駕駛前開車輛之事實，惟矢口否認有何竊盜犯行，辯稱：伊係
    開錯車，並不是竊盜云云。經查，右揭犯罪事實，業據證人丙○○、甲○○及徐
    于上證述綦詳。次查，被告供稱其所有之自用小貨車為已報廢之農用車輛，好像
    是ＴＯＹＯＴＡ一．五噸車種，沒有帳蓬等語，互核偵查中經檢察官勘驗本件被
    竊之Ｃ八─四八四八號自用小貨車，係中華ＣＡＮＴＥＲ三．五噸車種，後車斗
    有帳蓬等情，有勘驗筆錄及照片二張在卷可稽，顯見兩車無論外觀或體積均有顯
    著之差異甚明，被告所辯誤認乙節，顯卸係卸責之詞，不足採信，此外，復有贓
    物暫行發還認領保管單各一紙附卷可稽，事證明確，被告竊盜犯行堪以認定。
三、核被告乙○○所為，係犯刑法第三百二十條第一項之竊盜罪及第一百八十五條之
    三之公共危險罪。其以一行為觸犯上開二罪名，為想像競合犯，依刑法第五十五
    條前段規定從一重竊盜罪處斷。又被告曾於八十六年間，因竊盜案件，經本院判
    處有期徒刑八月，緩刑三年確定，復於八十七年間，因竊盜案件，經本院判處有
    期徒刑八月，並經台灣高等法院台南分院判決上訴駁回而確定，又經撤銷前開緩
    刑，二罪接續執行，於八十九年五月三十一日執行完畢，有台灣高等法院被告全
    國前案紀錄表一紙在卷可證，其於五年內再犯本件有期徒刑以上之罪，為累犯，
    依刑法第四十七條規定加重其刑。爰審酌被告犯罪之動機、目的、手段、所生損
    害、犯後態度等一切情狀，量處如主文所示之刑，以資懲儆。
四、台灣台南地方法院檢察署檢察官另以被告乙○○涉犯連續竊盜犯行而移送併辦（
    九十一年度偵字第四三四八號、九十一年度營偵字第一０三七號），按連續犯之
    所謂出於概括犯意，必須其多次犯罪行為自始均在一個預定犯罪計劃以內，出於
    主觀上始終同一犯意之進行，若中途另有新犯意發生，縱所犯為同一罪名，究非
    連續其初發的意思，即不成立連續犯（最高法院七十年台上字第六二九六號判例
    參照）。被告前開論罪科刑之竊盜犯行係發生於九十年六月一日，移送併辦意旨
    所指被告分別於九十一年四月十八日竊取新藝纖維公司電纜線，及同年七月三十
    日竊取翁毓進電纜線之事實，其犯罪時間與被告前開論罪科刑之竊盜犯行時隔逾
    十月、一年，其間復歷經偵審調查程序，顯難認被告所為之移送併辦事實，仍本
    於前開論罪科刑之犯行之初發意思，猶自始在同一個預定竊盜之計劃而為，依前
    開判例意旨，移送併辦被告竊盜之事實與前揭論罪科刑之部分非出於被告主觀上
    始終同一犯意之進行而為，即無連續性存在之可言，非有連續犯之裁判上一罪關
    係。從而，本院自無從審究上開併辦案件，附此敘明。
據上論斷，應依刑事訴訟法第二百九十九條第一項前段，刑法第一百八十五條之三、
第三百二十條第一項、第五十五條、第四十七條，罰金罰鍰提高標準條例第一條前段
，判決如主文。
本案經檢察官吳文政到庭執行職務
中    華    民    國      九十一      年    十二      月      四      日
                                  臺灣臺南地方法院刑事第四庭
              法  官  鍾邦久
右正本證明與原本無異。
如不服本判決，應於判決送達後十日內，向本院提出上訴狀。
                                          書記官  張豐榮
中    華    民    國      九十一      年    十二      月      四      日
